---
title: "Análisis Comparativo de Escenarios ATENEA"
subtitle: "Evaluación de Riesgos e Indicadores de Calidad"
author: "Edwin Silva Salas - Estudiante de Ciencia de Datos, Pontificia Universidad Javeriana"
date: "`r format(Sys.Date(), '%d de %B de %Y')`"
output:
  html_document:
    toc: true
    toc_float: true
    toc_depth: 3
    theme: cosmo
    highlight: tango
    code_folding: hide
    df_print: paged
---

```{r setup, include=FALSE}
knitr::opts_chunk$set(
  echo = TRUE,
  warning = FALSE,
  message = FALSE,
  fig.width = 12,
  fig.height = 7,
  dpi = 300
)
```

```{r librerias, include=FALSE}
library(tidyverse)
library(ggplot2)
library(scales)
library(knitr)
library(DT)
library(plotly)
```

# Introducción

Este informe presenta un análisis comparativo exhaustivo de los diferentes escenarios de integración de grupos ATENEA a la red de CENS. Se evaluaron 8 escenarios diferentes considerando los indicadores de calidad SAIDI y SAIFI para el año 2024.

## Objetivos del Análisis

1. Comparar indicadores de calidad (SAIDI y SAIFI) entre diferentes escenarios
2. Evaluar el impacto de agregar grupos ATENEA a la base CENS
3. Identificar riesgos asociados a cada escenario
4. Proporcionar recomendaciones estratégicas para la integración

---

# Datos del Análisis

```{r cargar_datos}
# Leer datos
datos <- read_csv("DATA/ComparacionGRAL.csv", show_col_types = FALSE)

# Preparar datos para visualización
datos <- datos %>%
  mutate(
    ESCENARIO = factor(ESCENARIO, levels = c("CENS", "CENS + G4", "CENS + G5", 
                                               "CENS + G6", "CENS + G4 + G5", 
                                               "CENS + G4 + G6", "CENS + G5 + G6", 
                                               "CENS + G4 + G5 + G6")),
    Tipo_Escenario = case_when(
      ESCENARIO == "CENS" ~ "Base",
      str_count(ESCENARIO, "\\+") == 1 ~ "1 Grupo",
      str_count(ESCENARIO, "\\+") == 2 ~ "2 Grupos",
      str_count(ESCENARIO, "\\+") == 3 ~ "3 Grupos"
    ),
    Variacion_SAIDI = round(((SAIDI - 22.15) / 22.15) * 100, 2),
    Variacion_SAIFI = round(((SAIFI - 6.31) / 6.31) * 100, 2)
  )

# Mostrar tabla interactiva
datatable(datos %>% 
            select(ESCENARIO, `Usuarios Totales`, SAIDI, SAIFI, 
                   Variacion_SAIDI, Variacion_SAIFI, 
                   `Usuarios Grupo`, `SAIDI Individual Grupo`, `SAIFI Individual Grupo`),
          caption = "Tabla 1: Datos Completos de Escenarios - Año 2024",
          options = list(pageLength = 10, scrollX = TRUE),
          rownames = FALSE) %>%
  formatRound(columns = c('SAIDI', 'SAIFI', 'SAIDI Individual Grupo', 'SAIFI Individual Grupo'), digits = 2) %>%
  formatStyle(c('Variacion_SAIDI', 'Variacion_SAIFI'),
              backgroundColor = styleInterval(c(0, 25, 50), c('#90EE90', '#FFFFE0', '#FFB347', '#FF6961')))
```

---

# Análisis Gráfico

## 1. Comparación de SAIDI por Escenario

El SAIDI (System Average Interruption Duration Index) mide la duración promedio de las interrupciones en horas.

```{r grafico_saidi, fig.height=7}
g1 <- ggplot(datos, aes(x = ESCENARIO, y = SAIDI, fill = Tipo_Escenario)) +
  geom_bar(stat = "identity", alpha = 0.8) +
  geom_text(aes(label = round(SAIDI, 2)), vjust = -0.5, size = 3.5, fontface = "bold") +
  geom_hline(yintercept = 22.15, linetype = "dashed", color = "red", size = 1) +
  annotate("text", x = 1, y = 23.5, label = "Línea Base CENS: 22.15 hrs", 
           color = "red", size = 4, fontface = "bold") +
  labs(
    title = "Comparación de SAIDI por Escenario",
    subtitle = "Año 2024 - Impacto de inclusión de grupos ATENEA",
    x = "Escenario",
    y = "SAIDI (horas)",
    fill = "Tipo de Escenario"
  ) +
  theme_minimal() +
  theme(
    plot.title = element_text(hjust = 0.5, face = "bold", size = 16),
    plot.subtitle = element_text(hjust = 0.5, size = 12),
    axis.text.x = element_text(angle = 45, hjust = 1, size = 10),
    legend.position = "bottom",
    legend.title = element_text(face = "bold")
  ) +
  scale_fill_brewer(palette = "Set2")

print(g1)
```

**Observaciones:**

- El escenario base CENS tiene un SAIDI de **22.15 horas**
- El mejor escenario con grupos ATENEA es **CENS + G4** (23.63 horas, +6.7%)
- El peor escenario es **CENS + G4 + G5 + G6** (34.16 horas, +54.2%)
- Todos los escenarios con G5 y/o G6 superan las 27 horas

---

## 2. Comparación de SAIFI por Escenario

El SAIFI (System Average Interruption Frequency Index) mide la frecuencia promedio de interrupciones.

```{r grafico_saifi, fig.height=7}
g2 <- ggplot(datos, aes(x = ESCENARIO, y = SAIFI, fill = Tipo_Escenario)) +
  geom_bar(stat = "identity", alpha = 0.8) +
  geom_text(aes(label = round(SAIFI, 2)), vjust = -0.5, size = 3.5, fontface = "bold") +
  geom_hline(yintercept = 6.31, linetype = "dashed", color = "red", size = 1) +
  annotate("text", x = 1, y = 7.5, label = "Línea Base CENS: 6.31 int.", 
           color = "red", size = 4, fontface = "bold") +
  labs(
    title = "Comparación de SAIFI por Escenario",
    subtitle = "Año 2024 - Impacto de inclusión de grupos ATENEA",
    x = "Escenario",
    y = "SAIFI (interrupciones)",
    fill = "Tipo de Escenario"
  ) +
  theme_minimal() +
  theme(
    plot.title = element_text(hjust = 0.5, face = "bold", size = 16),
    plot.subtitle = element_text(hjust = 0.5, size = 12),
    axis.text.x = element_text(angle = 45, hjust = 1, size = 10),
    legend.position = "bottom",
    legend.title = element_text(face = "bold")
  ) +
  scale_fill_brewer(palette = "Set2")

print(g2)
```

**Observaciones:**

- El escenario base CENS tiene un SAIFI de **6.31 interrupciones**
- El SAIFI aumenta más dramáticamente que el SAIDI
- **CENS + G4 + G5 + G6** alcanza 17.16 interrupciones (+172%)
- El G6 tiene el peor impacto individual en SAIFI

---

## 3. Variación Porcentual respecto a Base CENS

```{r grafico_variacion, fig.height=7}
datos_variacion <- datos %>%
  filter(ESCENARIO != "CENS") %>%
  select(ESCENARIO, Variacion_SAIDI, Variacion_SAIFI) %>%
  pivot_longer(cols = c(Variacion_SAIDI, Variacion_SAIFI),
               names_to = "Indicador",
               values_to = "Variacion") %>%
  mutate(Indicador = ifelse(Indicador == "Variacion_SAIDI", "SAIDI", "SAIFI"))

g3 <- ggplot(datos_variacion, aes(x = ESCENARIO, y = Variacion, fill = Indicador)) +
  geom_bar(stat = "identity", position = "dodge", alpha = 0.8) +
  geom_hline(yintercept = 0, linetype = "solid", color = "black", size = 0.5) +
  geom_text(aes(label = paste0(round(Variacion, 1), "%")), 
            position = position_dodge(width = 0.9), vjust = -0.5, size = 3) +
  labs(
    title = "Variación Porcentual de Indicadores respecto a Base CENS",
    subtitle = "Año 2024",
    x = "Escenario",
    y = "Variación (%)",
    fill = "Indicador"
  ) +
  theme_minimal() +
  theme(
    plot.title = element_text(hjust = 0.5, face = "bold", size = 16),
    plot.subtitle = element_text(hjust = 0.5, size = 12),
    axis.text.x = element_text(angle = 45, hjust = 1, size = 10),
    legend.position = "bottom",
    legend.title = element_text(face = "bold")
  ) +
  scale_fill_manual(values = c("SAIDI" = "#2E86AB", "SAIFI" = "#E63946"))

print(g3)
```

**Hallazgos Clave:**

- SAIFI tiene incrementos porcentuales mucho mayores que SAIDI en todos los escenarios
- CENS + G4 es el único escenario con variaciones menores al 25% en ambos indicadores
- Escenarios con 3 grupos alcanzan variaciones superiores al 150% en SAIFI

---

## 4. SAIDI vs SAIFI Individual de Grupos

```{r grafico_scatter, fig.height=7}
datos_grupos <- datos %>%
  filter(ESCENARIO != "CENS") %>%
  mutate(Label = str_replace(ESCENARIO, "CENS \\+ ", ""))

g4 <- ggplot(datos_grupos, aes(x = `SAIDI Individual Grupo`, y = `SAIFI Individual Grupo`)) +
  geom_point(aes(size = `Usuarios Grupo`, color = Label), alpha = 0.7) +
  geom_text(aes(label = Label), vjust = -1.5, hjust = 0.5, size = 3.5, fontface = "bold") +
  labs(
    title = "SAIDI vs SAIFI Individual de Grupos ATENEA",
    subtitle = "Tamaño del punto representa cantidad de usuarios del grupo",
    x = "SAIDI Individual Grupo (horas)",
    y = "SAIFI Individual Grupo (interrupciones)",
    size = "Usuarios",
    color = "Escenario"
  ) +
  theme_minimal() +
  theme(
    plot.title = element_text(hjust = 0.5, face = "bold", size = 16),
    plot.subtitle = element_text(hjust = 0.5, size = 12),
    legend.position = "right"
  ) +
  scale_size_continuous(labels = comma, range = c(5, 15))

print(g4)
```

**Análisis:**

- G6 tiene los peores indicadores individuales (SAIDI: 175.26, SAIFI: 156.93)
- G5 también presenta indicadores críticos (SAIDI: 169.66, SAIFI: 122.01)
- G4 es relativamente mejor pero aún muy por encima de la línea base
- La combinación de grupos diluye parcialmente el impacto individual

---

## 5. Impacto en Usuarios Totales

```{r grafico_usuarios, fig.height=7}
g5 <- ggplot(datos, aes(x = ESCENARIO, y = `Usuarios Totales`, fill = Tipo_Escenario)) +
  geom_bar(stat = "identity", alpha = 0.8) +
  geom_text(aes(label = comma(`Usuarios Totales`)), vjust = -0.5, size = 3.5) +
  labs(
    title = "Usuarios Totales por Escenario",
    subtitle = "Incremento de base de usuarios con inclusión de grupos ATENEA",
    x = "Escenario",
    y = "Usuarios Totales",
    fill = "Tipo de Escenario"
  ) +
  theme_minimal() +
  theme(
    plot.title = element_text(hjust = 0.5, face = "bold", size = 16),
    plot.subtitle = element_text(hjust = 0.5, size = 12),
    axis.text.x = element_text(angle = 45, hjust = 1, size = 10),
    legend.position = "bottom",
    legend.title = element_text(face = "bold")
  ) +
  scale_y_continuous(labels = comma) +
  scale_fill_brewer(palette = "Set2")

print(g5)
```

**Impacto en Usuarios:**

- Base CENS: **633,404 usuarios**
- Escenario completo: **711,400 usuarios** (+78,000 usuarios, +12.3%)
- G6 aporta la mayor cantidad de usuarios (28,106)
- Integrar todos los grupos representa un aumento significativo de cobertura

---

## 6. Relación entre Usuarios de Grupo e Indicadores

```{r grafico_relacion, fig.height=10}
datos_panel <- datos %>%
  filter(ESCENARIO != "CENS") %>%
  select(ESCENARIO, SAIDI, SAIFI, `Usuarios Grupo`) %>%
  pivot_longer(cols = c(SAIDI, SAIFI),
               names_to = "Indicador",
               values_to = "Valor")

g6 <- ggplot(datos_panel, aes(x = `Usuarios Grupo`, y = Valor, color = Indicador)) +
  geom_point(size = 4, alpha = 0.7) +
  geom_smooth(method = "lm", se = TRUE, alpha = 0.2) +
  facet_wrap(~Indicador, scales = "free_y", ncol = 1) +
  labs(
    title = "Relación entre Usuarios de Grupo y Indicadores de Calidad",
    subtitle = "Tendencia lineal por indicador",
    x = "Usuarios del Grupo ATENEA",
    y = "Valor del Indicador",
    color = "Indicador"
  ) +
  theme_minimal() +
  theme(
    plot.title = element_text(hjust = 0.5, face = "bold", size = 16),
    plot.subtitle = element_text(hjust = 0.5, size = 12),
    legend.position = "none",
    strip.text = element_text(size = 12, face = "bold")
  ) +
  scale_x_continuous(labels = comma)

print(g6)
```

**Correlación:**

- Existe una correlación positiva entre número de usuarios agregados y deterioro de indicadores
- La pendiente es más pronunciada para SAIFI que para SAIDI
- A mayor cantidad de usuarios agregados, mayor es el impacto negativo

---

# Análisis de Riesgos por Escenario

## Matriz de Riesgos

```{r tabla_riesgos}
riesgos <- data.frame(
  Escenario = c("CENS", "CENS + G4", "CENS + G5", "CENS + G6", 
                "CENS + G4 + G5", "CENS + G4 + G6", "CENS + G5 + G6", 
                "CENS + G4 + G5 + G6"),
  Nivel_Riesgo = c("BASE", "BAJO-MODERADO", "ALTO", "MUY ALTO",
                   "ALTO", "MUY ALTO", "CRÍTICO", "CRÍTICO"),
  Viabilidad = c("Establecido", "VIABLE", "Requiere mejoras", "NO RECOMENDABLE",
                 "Integración gradual", "Postergar", "NO VIABLE", "Solo largo plazo"),
  Prioridad = c("-", "1", "3", "4", "2", "5", "7", "6")
)

datatable(riesgos,
          caption = "Tabla 2: Matriz de Riesgos por Escenario",
          options = list(pageLength = 10, dom = 't'),
          rownames = FALSE) %>%
  formatStyle('Nivel_Riesgo',
              backgroundColor = styleEqual(
                c("BASE", "BAJO-MODERADO", "ALTO", "MUY ALTO", "CRÍTICO"),
                c("#90EE90", "#FFFFE0", "#FFB347", "#FF8C69", "#FF6961")
              ))
```

---

## Escenario BASE (CENS)

:::{.alert .alert-success}
**SAIDI:** 22.15 horas | **SAIFI:** 6.31 interrupciones  
**Usuarios:** 633,404  
**RIESGO:** BAJO - Línea base establecida con indicadores controlados
:::

---

## Escenario CENS + G4

:::{.alert .alert-info}
**SAIDI:** 23.63 (+6.7%) | **SAIFI:** 7.71 (+22.2%)  
**Usuarios agregados:** 27,466  
**RIESGO:** BAJO-MODERADO

**Análisis:**

- Incremento moderado de SAIDI, aceptable para integración
- SAIFI aumenta significativamente debido a alta frecuencia del G4
- El impacto es manejable con la infraestructura actual

**Recomendación:** ✅ Integración viable con planes de mejora focalizados
:::

---

## Escenario CENS + G5

:::{.alert .alert-warning}
**SAIDI:** 27.12 (+22.4%) | **SAIFI:** 10.21 (+61.8%)  
**Usuarios agregados:** 22,428  
**RIESGO:** ALTO

**Análisis:**

- G5 tiene el segundo peor desempeño individual (SAIDI: 169.66, SAIFI: 122.01)
- Deterioro significativo en ambos indicadores
- Infraestructura del G5 requiere renovación importante

**Recomendación:** ⚠️ Requiere inversión sustancial antes de integración
:::

---

## Escenario CENS + G6

:::{.alert .alert-danger}
**SAIDI:** 28.66 (+29.4%) | **SAIFI:** 12.72 (+101.6%)  
**Usuarios agregados:** 28,106  
**RIESGO:** MUY ALTO

**Análisis:**

- Peor desempeño individual del G6 (SAIDI: 175.26, SAIFI: 156.93)
- SAIFI duplica la línea base - crítico
- Red en condiciones precarias

**Recomendación:** 🚫 NO recomendable sin mejoras estructurales mayores
:::

---

## Escenario CENS + G4 + G5

:::{.alert .alert-warning}
**SAIDI:** 28.35 (+28.0%) | **SAIFI:** 11.40 (+80.7%)  
**Usuarios agregados:** 49,890  
**RIESGO:** ALTO

**Análisis:**

- Efecto combinado de grupos con desempeño deficiente
- Base de usuarios significativa agregada (casi 50,000)
- Dilución parcial del impacto negativo por combinación

**Recomendación:** ⚠️ Integración gradual con monitoreo estricto
:::

---

## Escenario CENS + G4 + G6

:::{.alert .alert-danger}
**SAIDI:** 29.82 (+34.6%) | **SAIFI:** 13.80 (+118.7%)  
**Usuarios agregados:** 55,572  
**RIESGO:** MUY ALTO

**Análisis:**

- Incluye el G6 con peor desempeño
- SAIFI supera el 100% de incremento
- Mayor base de usuarios del proyecto afectados

**Recomendación:** 🚫 Postergar integración hasta mejoras sustanciales
:::

---

## Escenario CENS + G5 + G6

:::{.alert .alert-danger}
**SAIDI:** 33.22 (+49.9%) | **SAIFI:** 16.25 (+157.5%)  
**Usuarios agregados:** 50,530  
**RIESGO:** CRÍTICO

**Análisis:**

- Combinación de los dos grupos con peor desempeño
- SAIDI incrementa casi 50%, SAIFI más de 150%
- Indicadores alcanzan niveles inaceptables

**Recomendación:** 🚫 NO VIABLE - Requiere transformación completa de infraestructura
:::

---

## Escenario CENS + G4 + G5 + G6 (TODOS)

:::{.alert .alert-danger}
**SAIDI:** 34.16 (+54.2%) | **SAIFI:** 17.16 (+172.0%)  
**Usuarios agregados:** 77,996  
**RIESGO:** CRÍTICO

**Análisis:**

- Mayor deterioro en todos los indicadores
- SAIFI casi triplica la línea base
- Mayor base de usuarios afectados (711,400 total)
- Representa el mayor desafío operativo

**Recomendación:** 🚫 Solo viable con plan de inversión a largo plazo (5+ años)
:::

---

# Resumen Ejecutivo de Riesgos

## Grupos por Nivel de Riesgo

```{r grupos_riesgo}
grupos_individual <- data.frame(
  Grupo = c("G4", "G5", "G6"),
  SAIDI_Individual = c(57.58, 169.66, 175.26),
  SAIFI_Individual = c(39.66, 122.01, 156.93),
  Usuarios = c(27466, 22428, 28106),
  Clasificacion = c("BAJO RIESGO", "ALTO RIESGO", "MUY ALTO RIESGO")
)

datatable(grupos_individual,
          caption = "Tabla 3: Desempeño Individual por Grupo",
          options = list(pageLength = 10, dom = 't'),
          rownames = FALSE) %>%
  formatRound(columns = c('SAIDI_Individual', 'SAIFI_Individual'), digits = 2) %>%
  formatStyle('Clasificacion',
              backgroundColor = styleEqual(
                c("BAJO RIESGO", "ALTO RIESGO", "MUY ALTO RIESGO"),
                c("#90EE90", "#FFB347", "#FF6961")
              ))
```

### Caracterización por Grupo:

**🟢 GRUPO 4 (BAJO RIESGO):**

- Mejor desempeño relativo entre los grupos ATENEA
- SAIDI: 57.58 horas, SAIFI: 39.66 interrupciones
- Infraestructura relativamente mejor mantenida
- **Acción:** Priorizar como proyecto piloto de integración

**🟡 GRUPO 5 (ALTO RIESGO):**

- SAIDI: 169.66 horas, SAIFI: 122.01 interrupciones
- Requiere mejoras importantes en infraestructura
- Menor cantidad de usuarios (22,428)
- **Acción:** Desarrollar plan de mejora antes de integración

**🔴 GRUPO 6 (MUY ALTO RIESGO):**

- Peor desempeño: SAIDI: 175.26 horas, SAIFI: 156.93 interrupciones
- Mayor cantidad de usuarios (28,106)
- Red en condiciones críticas
- **Acción:** Postergar indefinidamente hasta transformación completa

---

## Recomendaciones Estratégicas

### 1️⃣ Integración por Fases

**FASE 1 (Año 1-2):**
- Integrar solo **G4** como proyecto piloto
- Inversión: Mantenimiento correctivo y preventivo focalizado
- Monitoreo mensual de indicadores
- Establecer protocolos de respuesta

**FASE 2 (Año 3-4):**
- Evaluación de resultados G4
- Si exitoso, iniciar renovación de **G5**
- Inversión: Renovación de infraestructura media tensión + automatización
- No integrar hasta alcanzar indicadores objetivo

**FASE 3 (Año 5+):**
- Proyecto de transformación completa para **G6**
- Inversión: Renovación completa de red + subestaciones + digitalización
- Considerar integración solo después de mejoras sustanciales

### 2️⃣ Criterios de Decisión

**Integrar un grupo solo si cumple:**

- SAIDI individual < 80 horas
- SAIFI individual < 60 interrupciones
- Incremento combinado SAIDI < 15%
- Incremento combinado SAIFI < 30%

### 3️⃣ Inversiones Requeridas (Estimadas)

```{r tabla_inversiones}
inversiones <- data.frame(
  Grupo = c("G4", "G5", "G6"),
  `Tipo de Inversión` = c(
    "Mantenimiento correctivo y preventivo",
    "Renovación media tensión + automatización",
    "Renovación completa + digitalización"
  ),
  `Plazo Estimado` = c("1-2 años", "3-4 años", "5+ años"),
  `Nivel de Inversión` = c("Moderado", "Alto", "Muy Alto")
)

kable(inversiones, caption = "Tabla 4: Inversiones Requeridas por Grupo") %>%
  kableExtra::kable_styling(bootstrap_options = c("striped", "hover"))
```

### 4️⃣ Monitoreo Post-Integración

**Indicadores a vigilar mensualmente:**

- SAIDI y SAIFI combinados
- SAIDI y SAIFI por grupo
- Cantidad de usuarios afectados
- Causas de interrupciones
- Tiempo de respuesta
- Satisfacción del cliente

**Puntos de control:**

- Revisión mensual durante primer año
- Revisión trimestral años 2-3
- Revisión semestral posterior

---

## Conclusiones Finales

### ✅ Hallazgos Principales

1. **Ningún escenario mantiene los indicadores base de CENS** - Todos los escenarios con grupos ATENEA deterioran los indicadores de calidad

2. **El impacto en SAIFI es mayor que en SAIDI** - Las interrupciones son más frecuentes de lo que son prolongadas

3. **G6 es el mayor desafío** - Con indicadores individuales de SAIDI: 175.26 y SAIFI: 156.93, representa el peor desempeño

4. **G4 es la mejor opción para iniciar** - Aunque deteriora indicadores, el impacto es relativamente manejable

5. **La combinación de grupos no es aditiva** - El efecto combinado es menor que la suma de efectos individuales debido a dilución

### 🎯 Recomendación Final

**NO proceder con integración masiva.** Se recomienda:

1. **Corto plazo:** Integrar solo G4 como piloto controlado
2. **Mediano plazo:** Renovar G5 antes de considerar integración
3. **Largo plazo:** Transformación completa de G6 como precondición
4. **Evitar:** Cualquier combinación que incluya G5 y G6 simultáneamente

### ⚠️ Riesgos de NO Actuar

- Deterioro progresivo de infraestructura en grupos ATENEA
- Aumento de costos de mantenimiento correctivo
- Pérdida de oportunidad de integración futura
- Impacto negativo en usuarios de grupos ATENEA

### 💡 Oportunidades

- Mejora progresiva de calidad en grupos ATENEA
- Ampliación de cobertura en 78,000 usuarios
- Estandarización de operación y mantenimiento
- Economías de escala en gestión de red

---

# Información Técnica

## Metodología

**Indicadores Calculados:**

- **SAIDI:** System Average Interruption Duration Index = Σ(DIUM sin duplicados) / Total Usuarios
- **SAIFI:** System Average Interruption Frequency Index = Σ(FIUM sin duplicados) / Total Usuarios

**Fuentes de Datos:**

- Datos CENS: Formatos TC1 y CS2 mensuales 2024
- Datos ATENEA: Formatos TC1 y CS2 mensuales 2024
- Archivo de comparación: ComparacionGRAL.csv

## Tecnologías Utilizadas

- **R** `r R.version.string`
- **RMarkdown** para generación de informe HTML interactivo
- **ggplot2** para visualizaciones
- **DT** para tablas interactivas
- **tidyverse** para manipulación de datos

---

## Autor

**Edwin Silva Salas**  
Estudiante de Ciencia de Datos  
Pontificia Universidad Javeriana  
Grupo EPM

---

*Informe generado el: `r format(Sys.time(), '%d de %B de %Y a las %H:%M:%S')`*
